臺灣板橋地方法院刑事判決　　　　　 100年度交簡上字第64號
上　訴　人　吳文瑞
即　被　告
上列上訴人即被告因過失傷害案件，不服本院99年度交簡字第62
55號中華民國100 年1 月27日第一審刑事簡易判決（聲請簡易判
決處刑案號：99年度偵字第21898 、30405 號），提起上訴，本
院管轄之第二審合議庭判決如下：
    主      文
上訴駁回。
吳文瑞緩刑貳年。
    事實及理由
一、本案經本院審理結果，認第一審判決以上訴人即被告吳文瑞
    所為係犯刑法第284 條第1 項前段之過失傷害罪，因依刑事
    訴訟法第449 條第1 項前段、第3 項、第454 條第2 項（原
    審判決漏未引用，茲予補充），刑法第284 條第1 項前段、
    第62條前段、第41條第1 項前段，刑法施行法第1 條之1 等
    規定，並審酌被告吳文瑞與邱明忠2 人騎乘機車參與道路交
    通，本應小心謹慎以維護自身及他人之安全，被告吳文瑞行
    經無號誌路口，明知其為左方車，竟未禮讓右方車先行而肇
    事，同案被告邱明忠行經無號誌路口，亦未注意車前狀況且
    未減速慢行而肇事，致告訴人邱明忠、吳文瑞受有上開傷害
    ，兼衡其等素行、過失之情節、告訴人2 人受傷之程度及被
    告犯罪後矢口否認犯行，迄今未達成和解等一切情狀，量處
    被告吳文瑞拘役40日，並諭知如易科罰金之折算標準，其認
    事用法及量刑均屬妥適，應予維持，併引用原審判決書所載
    之事實及理由、證據（如附件）。
二、被告吳文瑞於本院準備程序中雖稱：伊已認罪，且盡力與告
    訴人達成和解，請求從輕量刑云云；惟按關於刑之量定，係
    實體法上賦予法院得為自由裁量之事項，倘其未有逾越法律
    所規定之範圍，或濫用其權限，即不得任意指摘為違法，是
    被告吳文瑞雖就原審法院適法範圍裁量權之行使為爭執，然
    原審量定刑期，已審酌被告吳文瑞各種犯罪情狀，並無失出
    ，且被告吳文瑞係於原審判決後，始與被害人邱明忠達成和
    解，再於本院審理時為認罪之陳述，原審自無從審酌此一調
    解情狀，是被告吳文瑞上訴請求從輕量刑云云，為無理由，
    應予駁回。
三、末查被告吳文瑞前未有任何犯罪科刑紀錄乙節，有臺灣高等
    法院被告前案紀錄表在卷可稽，其因一時失慮致罹刑典，然
    事後坦承犯行，深具悔意，且業與告訴人邱明忠達成和解，
    告訴人且表示願寬恕被告等語，此有本院100 年度交附民字
    第182 號調解筆錄在卷可稽，顯見被告吳文瑞於犯後，亦盡
    力彌補對告訴人邱明忠所造成之損害，併獲取其諒解，本院
    因認被告吳文瑞經此次科刑教訓後，應知警惕而無再犯之虞
    ，前述對其所宣告之刑，以暫不執行為適當，爰併依刑法第
    74條第1 項第1 款規定，宣告緩刑2 年，以啟自新。
據上論斷，應依刑事訴訟法第455 條之1 第1 項、第3 項、第36
4 條、第368 條、第373 條，刑法第74條第1 項第1 款，判決如
主文。
本案經檢察官高智美到庭執行職務。
中    華    民    國   100    年    4     月    28    日
                  交通法庭  審判長法  官  林家賢
                                  法  官  鄧雅心
                                  法  官  陳明偉
以上正本證明與原本無異。
本判決不得上訴。
                                  書記官  尤怡文
中    華    民    國  100     年    4     月    28    日